【裁判字號】    90,上訴,1160
【裁判日期】    900424
【裁判案由】    毒品危害防制條例
【裁判全文】
臺灣高等法院刑事判決                            九十年度上訴字第一一六號
    上  訴  人
    即  被  告  甲○○
右上訴人因違反毒品危害防制條例案件，不服臺灣板橋地方法院八十九年度訴字第一
九二四號，中華民國九十年二月二十七日第一審判決（起訴案號：臺灣板橋地方法院
檢察署八十九年度毒偵緝字第一０二二號）提起上訴，本院判決如左：
    主  文
上訴駁回。
    事  實
一、甲○○曾有殺人罪之犯罪紀錄，其於民國八十八年二月間因施用第二級毒品案件
    ，經原審法院以八十八年度毒聲字第四一五三號（原審誤為八十八年度毒聲字第
    四一五號）裁定送觀察、勒戒後，因無繼續施用毒品之傾向，而由臺灣板橋地方
    法院檢察署檢察官於八十八年二月四日以八十八年度毒偵字第二七二一號處分不
    起訴確定。詎甲○○猶未戒絕，於不起訴處分後五年內又基於概括之犯意，自八
    十八年十月間某日起至八十九年四月十七日止，連續在臺北縣三重市○○街四十
    三巷十九號二樓住處內，將第二級毒品安非他命置於自製之玻璃球吸食器內，點
    火燒烤後，再吸用所冒出之霧化氣體，以此方式施用安非他命多次，平均約半個
    月至一個月施用一次；嗣於八十九年四月十九日晚上十時十八分許，經警在臺北
    縣三重市○○○路三十六巷底、大同路口內查獲，其經原審法院以八十九年度毒
    聲字第四一五三號裁定送觀察、勒戒，惟未到案執行，由臺灣板橋地方法院檢察
    署發佈通緝，而於八十九年八月二十日晚上七時許，經警在同市○○○路四十三
    巷十五號三樓內緝獲，經執行上開觀察、勒戒後，仍有繼續施用毒品之傾向。
二、案經臺北縣警察局三重分局報請臺灣板橋地方法院檢察署檢察官偵查起訴。
    理  由
一、右揭施用安非他命之事實，業據被告甲○○於原審、本院審理中供承不諱；而被
    告於八十九年四月十九日晚上十時十八分許為警查獲後，於翌日（即二十日）上
    午四時四十分許，在臺北縣警察局三重分局採集之尿液檢體，經送往臺北縣衛生
    局以化學薄層層析法、酵素免疫分析法檢驗結果，呈甲基安非他命陽性反應，有
    該局八十九年五月九日北縣衛六字第二六八０號尿液毒檢驗成績書乙紙附卷可稽
    ；原審復將驗餘尿液檢體送往法務部調查局複驗，經該局以螢光偏極免疫分析法
    篩驗，又以氣相層析質譜儀分析法確認之結果，確有甲基安非他命陽性反應，有
    該局九十年一月二十九日（90）陸（一）字第００００二四五八號檢驗通知書乙
    紙附卷可憑；而被告前因施用第二級毒品案件，曾經原審以八十八年度毒聲字第
    四一五號裁定送觀察、勒戒後，無繼續施用毒品之傾向，而由臺灣板橋地方法院
    檢察署檢察官於八十八年二月四日以八十八年度毒偵字第二七二一號處分不起訴
    確定，於本案查獲後，經原審法院再以八十九年度毒聲字第四一五三號裁定送觀
    察、勒戒後，仍有繼續施用毒品之傾向，此有上開裁定二件、檢察官不起訴處分
    書及臺灣臺北看守所附設博戒處所有無繼續施用毒品傾向證明書各一件附卷足憑
    ，足認被告於不起訴處分確定後五年內再犯施用第二級毒品罪，經觀察、勒戒後
    ，仍有繼續施用毒品傾向，罪證明確，被告犯行洵堪認定。
二、按毒品危害防制條例業於八十六年十月三十日經立法院三讀通過，經總統於八十
    七年五月二十日公布施行，自同年月二十二日起生效，該條例已將安非他命列為
    第二級毒品管制，自不得非法施用或持有，被告違反此項規定，施用第二級毒品
    安非他命之行為，核係觸犯同條例第十條第二項之施用第二級毒品罪。又被告持
    有安非他命之低度行為，應為施用之高度行為所吸收，均不另論罪。再被告先後
    多次施用第二級毒品安非他命之犯行，時間緊接，所犯係構成犯罪要件相同之罪
    名，顯係基於概括犯意為之，為連續犯，應依刑法第五十六條之規定以一罪論，
    並加重其刑。查檢察官雖僅起訴被告於八十九年四月十九日之前九十六小時內某
    時，一次施用安非他命之行為，惟被告於前開期間內，尚有多次施用安非他命之
    犯行，業據其供明在卷，而此部分犯行與公訴人起訴部分有連續犯裁判上一罪關
    係，應為起訴效力所及，自應一併予以審理。
三、原審依刑事訴訟法第二百九十九條第一項前段，毒品危害防制條例第十條第二項
    ，刑法第十一條前段、第五十六條，並審酌被告之品行、智識程度、施用安非他
    命戕害身心、對社會治安可能之危害、其吸用之期間長短、次數，被告前一度因
    施用安非他命經送觀察、勒戒，經不起訴處分及經警查獲後，猶不思戒絕革除惡
    習，仍一再施用安非他命，以及被告犯罪後之態度等一切情狀，量處有期徒刑七
    月，其認事用法並無違誤，量刑亦稱允當，被告上訴意旨徒求減輕其刑即無理由
    ，應駁回其上訴。
據上論斷，應依刑事訴訟法第三百六十八條判決如主文。
本案經檢察官郭啟東到庭執行職務。
中      華      民      國      九十      年     四     月    二十四    日
                              臺灣高等法院刑事第二十一庭
                                  審判長法  官  葉  騰  瑞
                                        法  官  莊  明  彰
                                        法  官  黃  國  忠
右正本證明與原本無異。
不得上訴。
                                        書記官  劉  貞  達
中      華      民      國      九十      年     四     月    二十七    日
附錄：本案論罪科刑法條全文
毒品危害防制條例第十條：
施用第一級毒品者，處六月以上五年以下有期徒刑。
施用第二級毒品者，處三年以下有期徒刑。


司法院資訊處製作；財團法人民間司法改革基金會備份。
